臺灣臺中地方法院刑事判決　　　　　　　　　　　　九十一年度訴字第一七七七號
　　公　訴　人　臺灣臺中地方法院檢察署檢察官
　　被　　　告　甲○○
右列被告因偽造文書等案件，經檢察官提起公訴（九十年度偵字第二一四一一號），
本院判決如左：
    主  文
甲○○連續行使偽造私文書，足以生損害於他人，處有期徒刑伍月，如易科罰金，以
佰元折算壹日；如附表編號三所示偽造之信用卡簽帳單壹紙（顧客存根聯）及附表
編號一至四所示偽造之信用卡簽帳單（特約商店存根聯）上偽造「李桂宏」名義之署
押肆枚，均沒收。
    事  實
一、甲○○於民國九十年十一月二十五日晚上十時許，與李桂宏前往臺中市○○○○
    街四五號卡門商務旅館三樓三０二室休息，竟基於意圖為自己不法之所有，及行
    使偽造私文書之概括犯意，乘李桂宏洗澡之際，徒手竊取李桂宏所有上海商業儲
    蓄銀行信用卡一張（卡號：0000000000000000號，檢察官誤載
    為000000000000000號），得手後，即持該信用卡，連續於附表
    所示之時間，前往如所示特約商店，以李桂宏之名義持卡消費，並在附表編號一
    至四所示之信用卡簽帳單上偽造「李桂宏」名義之署押，而偽造李桂宏名義之信
    用卡簽帳單（一式二份複寫），並提出對附表編號一至四所示特約商店之營業人
    員蔡曉東、周正道行使，而在如附表編號一至三所示特約商店晶都旅館名門店為
    住宿消費及在如附表編號四所示特約商店亞里士珠寶店購買金手鍊一條，使各該
    特約商店均陷於錯誤而同意其享有消費如附表編號一至三所示金額之不法利益及
    交付如附附表編號四所示金額之金手鍊一條；其中如附表編號五所示之消費，則
    因甲○○著手於持前揭信用卡前往消費，決定購買價值新台幣（下同）二千四百
    元之行動電話手機，並提出信用卡予該特約商店營業人員刷卡時，因已遭停卡，
    無法刷卡消費，致未得逞；足以生損害於李桂宏、如附表編號一至四所示之特約
    商店及上海商業儲蓄銀行對於信用卡管理之正確性。嗣於九十年十一月二十七日
    下午六時許，經警在臺中市○○○○街一０七號晶都旅館名門店五０七室查獲甲
    ○○，並扣得其所竊取之李桂宏名義之上海商業儲蓄銀行信用卡一張（卡號：0
    000000000000000號，已發還李桂宏）及如附表編號三所示偽造
    之信用卡簽帳單一紙（顧客存根聯）等物。
二、案經臺中市警察局第二分局報請臺灣臺中地方法院檢察署檢察官偵查起訴。
    理  由
一、右揭事實，業據被告甲○○迭於警訊、檢察官訊問及本院審理時均坦承不諱，核
    與被害人李桂宏在警訊時所指述之情節及證人即晶都旅館名門店之櫃檯服務員蔡
    曉東、亞里士珠寶店店長周正道分於警訊時所證述之情節大致相符，應認被告之
    自白與事實相符；並有扣案被告所持有如附表編號三所示偽造之信用卡簽帳單一
    紙（顧客存根聯）及分由證人蔡曉東、周正道提出之如附表編號一至四所示偽造
    之信用卡簽帳單四紙（特約商店存根聯）附卷可證；此外，復有臺中市警察局第
    二分局扣押物品目錄表、贓物認領保管單及上海商業儲蓄銀行信用卡中心一般交
    易帳單資料查詢報表各一件在卷可稽，而該交易帳單資料查詢報表上，確有如被
    告所自白之如附表所示之信用卡刷卡消費之事實，且如附表編號五所示之消費，
    係被告已經提出信用卡予該特約商店之營業人員，因未刷過致未得逞等情，亦與
    被告之供述相符，本件事證已經明確，被告犯行洵堪認定。
二、查被告於竊取被害人所有之信用卡後，未得被害人之同意或授權，即持該信用卡
    至如附表編號一至四所示之特約商持卡消費，而偽造被害人名義之信用卡簽帳單
    ，並提出行使交付各該特約商店，使特約商店誤為真正持卡人之消費，而同意其
    享有消費如附表編號一至三所示金額之不法利益及交付如附附表編號四所示金額
    之金手鍊一條，可能增加被害人民事上之負擔，自足以生損害於被害人；且有礙
    於上海商業儲蓄銀行及如附表編號一至四所示特約商店對於信用卡之核發、管理
    及消費之正確性，亦足生損害於上海商業儲蓄銀行及如附表編號一至四所示特約
    商店。核被告竊取被害人信用卡所為，係犯刑法第三百二十條第一項竊盜罪，所
    為如附表編號一至四所示偽造信用卡簽帳單並提出行使，係犯刑法第二百十六條
    、第二百十條行使偽造私文書罪，所為如附表編號一至三持卡消費住宿部分，係
    犯刑法第三百三十九條第二項詐欺得利罪，所為如附表編四持卡消費購物部分，
    係犯刑法第三百三十九條第一項詐欺取財罪，所為如附表編號五持卡消費購物未
    得逞部分，係犯刑法第三百三十九條第三項、第一項詐欺取財未遂罪。被告就如
    附表編號一至三所示被告持竊得之信用卡前往晶都旅館名門店刷卡住宿部分，其
    所詐得者並非現實之財物，而係以詐術方法取得免費住宿之不法利益，應係犯刑
    法第三百三十九條第二項詐欺得利罪，公訴人認被告此部分行為係犯刑法第三百
    三十九條第一項詐欺取財罪，尚有未洽，惟起訴犯罪事實則屬同一，起訴法條應
    予變更。又如附表編號五所示被告持竊得之信用卡消費，欲購買行動電話手機，
    因該信用卡已經停卡，致未得逞之事實部分，雖未據公訴人起訴，惟與已經起訴
    如附表編號四所示詐欺取財部分之事實，有連續犯之裁判上一罪之關係，基於審
    判不可分之原則，應為起訴效力所及，自為本院所得一併審究者，均附予敘明。
    被告偽造信用卡簽帳單私文書後，復持以行使交付特約商店之營業人員，其偽造
    之低度行為為行使之高度行為吸收；偽造私文書內之偽造之「李桂宏」名義之署
    押，為構成文書之一部，均不另論罪。被告所為先後多次行使偽造私文書、詐欺
    取財、詐欺得利之犯行，均時間緊接，所犯各係構成要件相同之罪名，顯均係基
    於概括犯意反覆為之，為連續犯，應均依刑法第五十六條規定各論以一罪，並分
    別加重其刑。被告所犯竊盜罪、行使偽造私文書罪與詐欺取財或詐欺得利罪間，
    有方法結果之牽連關係，為牽連犯，應依刑法第五十五條後段規定，從一重之刑
    法第二百十六條、第二百十條行使偽造私文書罪處斷。又被告關於如附表編號五
    所示詐欺取財部分之事實，係已著手於犯罪行為之實行而不遂，為未遂犯。爰審
    酌被告犯罪之動機、目的，本件以竊取他人信用卡盜刷以詐取財物或不法利益之
    犯罪手段，暨被告所取得之財物及不法利益總計一萬零二百四十元，其因犯罪所
    生之實際損害尚輕，並坦承犯罪之犯後態度尚稱良好等一切情狀，量處如主文所
    示之刑，並諭知易科罰金之折算標準，以示懲儆。末查，扣案如附表編號三所示
    偽造之信用卡簽帳單一紙（顧客存根聯），係被告於簽帳消費完畢後，由如附表
    編號三所示之特約商店交付被告者，為被告所有，並供本案犯罪所用之物，業據
    其於本院審理時供述明確，應依刑法第三十八條第一項第二款宣告沒收，且該偽
    造之簽帳單既經沒收，其上偽造「李桂宏」名義之署押自不另為沒收之宣告；又
    如附編號一至四所示偽造之信用卡簽帳單（特約商店存根聯），業據被告提出行
    使而交付如附表編號一至四所示之特約商店，已非被告所有，固不應諭知沒收，
    惟其上偽造「李桂宏」名義之署押，不問屬於被告與否，均應依刑法第二百十九
    條規定，宣告沒收。其餘如附表編號一、二、四所示偽造之信用卡簽帳單三紙（
    顧客存根聯），係被告於簽帳消費完畢後，由如附表編號一、二、四所示之特約
    商店交付被告者，固為被告所有，然被告於取得各該簽帳單後，已將之丟棄而損
    毀，亦據被告於本院審理時供述明確，顯已經滅失（包括其上偽造之署押），已
    無從沒收，爰不為沒收之諭知，附此敘明。
據上論斷，應依刑事訴訟法第二百九十九條第一項前段、第三百條，刑法第五十六條
、第二百十六條、第二百十條、第三百二十條第一項、第三百三十九條第一項、第二
項、第五十五條後段、第四十一條第一項前段、第三十八條第一項第二款、第二百十
九條，罰金罰鍰提高標準條例第一條前段、第二條，判決如主文。
中      華      民      國      九十一      年      三      月  二十一  日
                                臺灣臺中地方法院刑事第一庭
                                        法  官  林  源  森
右正本證明與原本無異。
如不服本判決，應於收受本判決後十日內向本院提出上訴書狀，其未敘述上訴理由者
，並得於提起上訴後十日內向本院補提理由書狀（均須按他造當事人之人數附繕本）
「切勿逕送上級法院」。
                                        書記官
中      華      民      國      九十一      年      三      月  二十四  日
附表：
┌──┬────┬───────┬─────────────┬────┐
│編號│簽帳日期│消費內容及消費│特約商店（即犯罪行為地）  │備  註  │
│    │        │金額（新臺幣）│                          │        │
├──┼────┼───────┼─────────────┼────┤
│一  │90年月│住宿          │晶都旅館（名門店）        │信用卡簽│
│    │日凌晨│一六八０元    │設：臺中市○○○○街一０七│帳單一式│
│    │１時分│              │    號                    │二份複寫│
├──┼────┼───────┼─────────────┼────┤
│二  │90年月│住宿          │晶都旅館（名門店）        │同右    │
│    │日中午│一六八０元    │設：臺中市○○○○街一０七│        │
│    │時分│              │    號                    │        │
├──┼────┼───────┼─────────────┼────┤
│三  │90年月│住宿          │晶都旅館（名門店）        │同右    │
│    │日下午│一六八０元    │設：臺中市○○○○街一０七│        │
│    │２時分│            │    號                    │        │
├──┼────┼───────┼─────────────┼────┤
│四  │90年月│購買金手鍊一條│亞里士珠寶店              │同右    │
│    │日下午│五二００元    │設：臺中市○○路二二一號  │        │
│    │３時分│              │                          │        │
├──┼────┼───────┼─────────────┼────┤
│五  │90年月│購買手機      │卡通通訊                  │已遭停卡│
│    │日下午│二四００元    │設：臺中市○○區○○路一三│，未偽造│
│    │４時分│              │    號                    │簽帳單。│
└──┴────┴───────┴─────────────┴────┘
附錄本案論罪科刑法條全文：
中華民國刑法第二百一十條
 (偽造變造私文書罪)
偽造、變造私文書，足以生損害於公眾或他人者，處五年以下有期徒刑。
中華民國刑法第二百一十六條
 (行使偽造變造或登載不實之文書罪)
行使第二百十條至第二百十五條之文書者，依偽造、變造文書或登載不實
事項或使登載不實事項之規定處斷。
中華民國刑法第三百二十條
 (普通竊盜罪、竊佔罪)
意圖為自己或第三人不法之所有，而竊取他人之動產者，為竊盜罪，處五
年以下有期徒刑、拘役或五百元以下罰金。
意圖為自己或第三人不法之利益，而竊佔他人之不動產者，依前項之規定
處斷。
前二項之未遂犯罰之。
中華民國刑法第三百三十九條
 (普通詐欺罪)
意圖為自己或第三人不法之所有，以詐術使人將本人或第三人之物交付者
，處五年以下有期徒刑、拘役或科或併科一千元以下罰金。
以前項方法得財產上不法之利益或使第三人得之者，亦同。
前二項之未遂犯罰之。
